Singgihainur Hakim

Lampung, Indonesia | Phone (+62) 85809368204 Email: singgihhakim445@gmail.com

PROFIL

Mahasiswa S1 Informatika di Universitas Teknokrat Indonesia, saat ini berada di Semester 3 dengan IPK 3.83. Saya sedang mencari kesempatan berkarir di bidang Asisten Dosen. Selama masa perkuliahan, saya telah berpengalaman dalam mengembangkan dan membangun website, termasuk pembuatan logo UMKM, salah satunya adalah logo UMKM dan digunakan hingga saat ini. Saya memiliki kemampuan komunikasi yang baik, terampil dalam penggunaan CorelDraw, Photoshop dan beberapa bahasa pemrograman, mudah beradaptasi dengan lingkungan baru.

PENDIDIKAN

SMAN 1 BUMI AGUNG Way Kanan

IPA Juli 2020 – 2023

• Ektrakurikuler Futsal (Ketua)

Universitas Teknokrat Indonesia Bandarlampung

S1 Informatika September 2023 - sekarang

Semester 3GPA: **3.83**

PENGALAMAN

SMAN 1 BUMI AGUNG Way Kanan Ketua 2021 - 2022

Mengikuti Tournament Futsal antar sekolah maupun umum

Proyek Akhir Semester

Pelaksana

Oktober 2023

- Membuat Website SDN 1 Pematang Baru
- Membuat Desain logo UMKM

Bootcamp

Bandarlampung

Mengikti course DBS Foundation by Dicoding Indonesia
 Juli 2023 – sekarang

KEAHLIAN

Hard Skill : CorelDraw, Photoshop, C++, Python, JS/
 Soft Skill : Komunikasi, Problem Solving, Disiplin.

SERTIFIKASI

- Junior Programmer (2023)
- Basic Programming (2023)
- Basic English (2023)
- Programming Algorithms (2024)
- English for Businnes II (2024)